【裁判字號】    90,訴,868
【裁判日期】    900604
【裁判案由】    毒品危害防制條例
【裁判全文】
臺灣臺中地方法院刑事判決                            九十年度訴字第八六八號
    公  訴  人  台灣台中地方法院檢察署檢察官
    被      告  甲○○
右列被告因毒品危害防制條例案件，經檢察官提起公訴（九十年度毒偵字第四八二號
），本院判決如左：
    主  文
甲○○施用第一級毒品，處有期徒刑捌月；扣案之海洛因壹包（毛重零點肆公克）沒
收銷燬之。又連續施用第二級毒品，累犯，處有期徒刑拾月；扣案之安非他命壹包（
毛重壹點柒公克）沒收銷燬之，吸食器壹組沒收。主刑部分應執行有期徒刑壹年伍月
。
    事  實
一、甲○○於民國（下同）八十一年間，曾因違反藥事法案件，經法院判處有期徒刑
    十月，嗣於八十三年間，又因違反麻醉藥品管理條例案件，經法院判處有期徒刑
    六月，二案接續執行，於八十四年五月二十八日執行完畢。嗣於八十五年三月間
    ，又因違反藥事法等案件，經法院判處有期徒刑一年八月確定，於八十六年十一
    月間，復因違反麻醉藥品管理條例、藥事法等案件，經法院分別判處有期徒刑八
    月、五年六月確定，嗣定其應執行刑六年，與前揭違反藥事法案件一年八月接續
    執行，於八十八年十一月間假釋出獄，嗣於八十九年六月間，經撤銷假釋，於八
    十九年八月二日入監執行殘刑三年十一月十八日。其間於八十九年二月間，復因
    施用毒品案件，經送觀察、勒戒後，認無繼續施用毒品傾向，由台灣基隆地方法
    院檢察署檢察官於八十九年二月十四日以八十九年度毒偵緝字第六十號為不起訴
    處分。詎甲○○復基於施用第一級毒品之犯意，於八十九年七月二十九日，在台
    北縣三重市○○街八號二樓住處，將第一級毒品海洛因少許摻入香菸內，再點燃
    吸食之方式，施用第一級毒品海洛因一次；又另基於施用第二級毒品之概括犯意
    ，自八十九年五月間起至八十九年七月二十八日止，在台北縣三重市○○街八號
    二樓住處及基隆市○○路七十七巷某房屋內，將第二級毒品安非他命少許置於吸
    食器內，再以火加熱，施用其煙霧之方式，連續施用安非他命多次。嗣於八十九
    年七月三十日十九時五分許，始在台北縣三重市○○街八號二樓住處為警查獲，
    並扣得安非他命吸食器壹組，海洛因一包毛重○．四公克，安非他命一包毛重一
    ．七公克。甲○○前因施用毒品案件，經臺灣基隆地方法院檢察署檢察官不起訴
    處分確定後，於五年內再犯本件施用第一、二級毒品犯行，經臺灣基隆地方法院
    以八十九年毒聲字第一五七五號裁定送觀察、勒戒後，認有繼續施用毒品傾向。
二、案經基隆市警察局第二分局報請台灣基隆地方法院檢察署檢察官呈請臺灣高等法
    院檢察署核轉台灣桃園地方法院檢察署後，再由該署檢察官呈請臺灣高等法院檢
    察署移轉臺灣臺中地方法院檢察署檢察官偵查起訴。
    理  由
一、右揭事實，業據被告甲○○坦承不諱，並有於前揭時、地為警查獲之第一級毒品
    海洛因一包（毛重０．四公克）、安非他命一包（毛重一．七公克）扣案足資佐
    證；此外，被告於八十九年七月三十日為警查獲後所採尿液，經送基隆市衛生局
    檢驗結果，確呈甲基安非他命及嗎啡陽性反應，亦有該局尿水檢驗報告書附卷可
    稽，核與被告自白相符。又被告於八十九年二月間，曾因施用第毒品案件，經送
    觀察、勒戒後，認無繼續施用毒品傾向，由台灣基隆地方法院檢察署檢察官於八
    十九年二月十四日以八十九年度毒偵緝字第六十號為不起訴處分確定乙節，亦有
    臺灣臺中地方法院檢察署刑案資料查註紀錄表在卷足憑，其於五年內再犯毒品危
    害防制條例第十條第一項、第二項之本罪，經依台灣基隆地方法院以八十九年毒
    聲字第一五七五號裁定送觀察、勒戒後，認有繼續施用毒品傾向，復有臺灣臺中
    看守所附設勒戒所九十年三月十九日（九０）中所正總字第九三二號函檢附之證
    明書一份附卷可參。事證明確，被告五年內再犯施用毒品犯行，洵堪認定。
二、核被告所為，係犯毒品危害防制條例第十條第一項之施用第一級毒品罪及同條第
    二項之施用第二級毒品罪。被告為施用第一、二級毒品而分別持有第一級毒品海
    洛因、第二級毒品安非他命之低度行為，應為其施用之高度行為所吸收，均不另
    論罪。又被告先後多次施用毒品安非他命之犯行，時間緊接，方法相同，觸犯構
    成要件相同之罪名，顯係基於概括之犯意反覆為之，為連續犯，應依刑法第五十
    六條之規定，以一罪論，並加重其刑。被告施用第一級毒品罪與連續施用第二級
    毒品罪二罪之間，犯意各別，行為互殊，應予分論併罰。查被告於八十一年間，
    曾因違反藥事法案件，經法院判處有期徒刑十月，嗣於八十三年間，又因違反麻
    醉藥品管理條例案件，經法院判處有期徒刑六月，二案接續執行，於八十四年五
    月二十八日執行完畢（被告嗣於八十五年三月間，又因違反藥事法等案件，經法
    院判處有期徒刑一年八月確定，於八十六年十一月間，復因違反麻醉藥品管理條
    例、藥事法等案件，經法院分別判處有期徒刑八月、五年六月確定，嗣定其應執
    行刑六年，與前揭違反藥事法案件一年八月接續執行，於八十八年十一月間假釋
    出獄，嗣於八十九年六月間，經撤銷假釋，於八十九年八月二日入監執行殘刑三
    年十一月十八日，公訴人認被告違反藥事法判處有期徒刑一年八月，已於八十七
    年八月四日執行完畢，構成累犯，容有誤會。），有臺灣臺中地方地方法院檢察
    署刑案資料查註紀錄表及臺灣高等法院被告全國前案紀錄表在卷可憑，其受有期
    徒刑執行完畢後，於五年以內再犯有期徒刑以上之施用第二級毒品犯行，為累犯
    ，應依刑法第四十七條規定，加重其刑。爰審酌前被告多次違反麻醉藥品管理條
    例前科，且因施用毒品犯行，經觀察、勒戒後，猶再施用毒品，無視於毒品對於
    自身健康之戕害及國家對於杜絕毒品犯罪之禁令，長期施用毒品，惡性非輕，惟
    被告犯後坦承犯行，尚知悔悟，態度良好等一切情狀，分別量處如主文所示之刑
    ，並定應執行之刑，以資懲儆。扣案之海洛因一包（毛重０．四公克）、安非他
    命一包（毛重一．七公克），分別為第一級毒品、第二級毒品，不論屬於犯人與
    否，均應依毒品危害防制條例第十八條第一項前段規定沒收銷燬之。另吸食器一
    組，係被告所有且供施用毒品安非他命所用之物，然非專供施用毒品之器具，爰
    依刑法第三十八條第一項第二款之規定，併予宣告沒收。
據上論斷，應依刑事訴訟法第二百九十九條第一項前段，毒品危害防制條例第十條第
一項、第二項、第十八條第一項前段、第二十條第三項前段、刑法第十一條前段、第
五十六條、第四十七條、第三十八條第一項第二款、第五十一條第五款，判決如主文
。
中      華      民      國        九十      年     六     月     四     日
                                  臺灣臺中地方法院刑事第三庭
                                            法  官  黃  峻  隆
右正本證明與原本無異。
如不服本判決，應於送達後十日內向本院提出上訴狀（須附繕本），上訴於臺灣高等
法院台中分院。
                                            書記官
中      華      民      國        九十      年     六     月     四     日
附錄論罪科刑法條
毒品危害防制條例第十條第一項：
施用第一級毒品者，處六月以上五年以下有期徒刑。
施用第二級毒品者，處三年以下有期徒刑。


司法院資訊處製作；財團法人民間司法改革基金會備份。
